臺灣基隆地方法院刑事判決
110年度易字第440號
公  訴  人  臺灣基隆地方檢察署檢察官
被      告  陳栯詮



上列被告因公然侮辱案件，經檢察官提起公訴（110年度偵字第2
606號），本院判決如下：
    主  文
本件公訴不受理。
    理  由
一、公訴意旨如起訴書所載 （如附件） 。
二、按告訴乃論之罪，告訴人於第一審辯論終結前得撤回其告訴
    ，又告訴經撤回者，應諭知不受理之判決，刑事訴訟法第23
    8條第1項、第303條第3款分別定有明文。
三、查本件告訴人陳子毅告訴被告陳栯詮公然侮辱案件，起訴書
    認係觸犯刑法第309條第1項之公然侮辱罪，依同法第314條
    之規定，須告訴乃論。茲據告訴人陳子毅撤回告訴，依照首
    開說明，本件爰不經言詞辯論，逕為諭知不受理之判決。
據上論斷，應依刑事訴訟法第303條第3款、第307條判決如主文
。
中　　華　　民　　國　　110 　年　　11　　月　　9 　　日
                  刑事第四庭  法　官　周霙蘭
以上正本證明與原本無異。
如不服本判決應於收受送達後20日內向本院提出上訴書狀，並應
敘述具體理由；其未敘述上訴理由者，應於上訴期間屆滿後20日
內向本院補提理由書( 均須按他造當事人之人數附繕本) 「切勿
逕送上級法院」。
中　　華　　民　　國　　110 　年　　11　　月　　9 　　日
                              書記官  洪儀君
【附件】
臺灣基隆地方檢察署檢察官起訴書　
                                     110年度偵字第2606號
　　被　　　告　陳栯詮　男　53歲（民國00年00月00日生）
　　　　　　　　　　　　住花蓮縣○○市○○○街00號
　　　　　　　　　　　　居基隆市○○區○○○路0號
　　　　　　　　　　　　國民身分證統一編號：Z000000000號
上列被告因妨害名譽案件，業經偵查終結，認應提起公訴，茲將
犯罪事實及證據並所犯法條分敘如下：
　　　　犯罪事實
一、陳栯詮於民國110年3月6日凌晨2時許，搭乘游振良駕駛之車
    牌號碼000-0000號自用小客車，前往基隆市○○區○○路000號
    微笑台北社區停車場時，因游振良倒車不慎擦撞該社區停車
    場車道圍牆，經該社區保全陳子毅發現上前查看，並告知須
    依照流程通報主管，詎陳栯詮因此心生不滿，竟基於公然侮
    辱之犯意，下車後與陳子毅發生爭執，並當場對陳子毅辱罵
    ：「你主管是要到了沒？十分鐘沒來你就去給人家幹一幹」
    、「幹你娘」及「幹你娘機掰」等語，以此方式公然對陳子
    毅為侮辱行為。
二、案經陳子毅訴由基隆市警察局第二分局報告偵辦。
　　　　證據並所犯法條
一、訊據被告陳栯詮固坦承因告訴人陳子毅態度很不好，就罵三
    字經、五字經之事實，惟矢口否認有何妨害名譽之犯行，辯
    稱：這是伊的口頭禪云云。然查：前揭犯罪事實，業據告訴
    人指訴明確，並有現場照片4張附卷可稽，則被告所辯僅係
    事後卸責之詞，不足採信，被告罪嫌應堪認定。
二、核被告所為，係犯刑法第309條第1項之公然侮辱罪嫌。
三、至告訴人另指稱被告於上揭時、地同時對告訴人恫稱：「是
    不是要試試看？」、「明天我還會來你給我小心一點」等語
    ，亦使其心生畏懼，因認被告亦涉犯刑法之恐嚇罪嫌。然查
    ：訊據被告否認有何恐嚇言語，且質之告訴人亦自承此部分
    並無錄音錄影等語，是此部分除告訴人片面指訴外，因查無
    其他證據資料以擔保真實性，已難率認被告確有其所指稱恐
    嚇犯行存在；至惟此部分與上揭提起公訴之公然侮辱犯行間
    ，屬於想像競合之裁判上一罪關係，爰均不另為不起訴處分
    ，附此敘明。
四、依刑事訴訟法第251條第1項提起公訴。
　　此　致
臺灣基隆地方法院
中　　華　　民　　國　 110　　年　　9 　　月　　17　　日
                              檢  察  官  江柏青
本件正本證明與原本無異
中　　華　　民　　國　 110　　年　　9 　　月　　28　　日
                              書  記  官  蕭綵璿
附錄本案所犯法條全文
中華民國刑法第309條
公然侮辱人者，處拘役或 9 千元以下罰金。
以強暴犯前項之罪者，處 1 年以下有期徒刑、拘役或 1 萬 5
千元以下罰金。